【裁判字號】    97,易,2431
【裁判日期】    970917
【裁判案由】    妨害公務
【裁判全文】
臺灣板橋地方法院刑事判決              97年度易字第2431號
公  訴  人  臺灣板橋地方法院檢察署檢察官
被      告  丁○○
上列被告因妨害公務案件，經檢察官提起公訴（九十七年度偵字
第一八六四六號），本院判決如下：
    主  文
丁○○對於公務員依法執行職務時，施強暴，處有期徒刑參月，
如易科罰金，以新臺幣壹仟元折算壹日。
    事  實
一、丁○○於民國97年6 月22日14時40分許，騎乘車號EVO-750
    號輕機車，行經臺北縣三重市○○○路149 號前時，為臺北
    縣政府警察局三重分局厚德派出所員警丙○○見其形跡可疑
    ，即通知同派出所之巡邏員警乙○○及甲○○身著制服前來
    支援，一同上前表明警察身分對丁○○進行盤查，詎料丙○○要求丁○○出示證件時，丁○○竟從其長褲口袋中拿出1
    包甘油浣腸袋（內含安非他命1 包、塑膠軟管1 條，所涉施
    用毒品案件另案聲請簡易判決處刑），隨即塞入口中，並企
    圖逃逸，丙○○見狀立即阻止丁○○並拉住丁○○右手，乙○○及甲○○即上前支援防止丁○○逃逸，詎料丁○○竟基
    於妨害公務之犯意，極力反抗，並徒手摳傷丙○○右手腕，
    致丙○○受有右腕擦挫傷、右小腿擦挫傷等傷害（傷害部分
    未據告訴），再側身衝撞甲○○，致甲○○擦撞地面及機車
    後受有右前臂瘀傷、右小腿瘀傷等傷害（傷害部分未據告訴
    ），嗣乙○○欲將丁○○上手銬之際，丁○○又踹踢乙○○
    ，致乙○○受有左小腿瘀傷之傷害（傷害部分未據告訴），
    以此強暴方式妨害依法執行職務之該等員警執行職務。
二、案經臺北縣政府警察局三重分局報告臺灣板橋地方法院檢察
    署檢察官偵查起訴。
    理  由
一、訊據被告丁○○矢口否認涉有上開犯行，辯稱：伊不知道他
    們是警察，亦沒有踢他們或對他們有何妨害公務之犯行，因
    為伊有欠藥頭錢，以為他們是藥頭，就把藥藏在口中云云。
    經查：上開事實，業據證人即前揭執行職務之員警丙○○、
    乙○○、甲○○等於警詢及偵查中證述明確，並有臺北縣立
    醫院診斷證明書3 份、員警受傷照片8 幀及查獲、扣案物照
    片6 紙等件在卷足資佐證。被告於偵查中亦自承：當時他們
    從後面拍我，我也不知道有幾個人，也不知道他們是警察，
    所以把他們推開，想要逃走，後來被他們制伏，我才看見他
    們身上穿著警察制服等語（見97年度偵字第18676 號卷第34
    、35頁）。惟被告既有出手推開執勤之員警，豈有看不見他
    們身穿制服之理？況被告若非知悉係警察來查察，又豈會將
    甘油浣腸袋（內含安非他命1 包、塑膠軟管1 條）立塞入口
    中，並企圖逃逸？是被告均有違常理，所辯洵無足採，本件
    事證明確，被告犯行堪以認定，應依法論科。
二、核被告所為，係犯刑法第一百三十五條第一項妨害公務罪。
    爰審酌被告之素行、犯罪動機、目的、對依法執行勤務之員
    警施強暴行為所造成之危害程度，兼衡其犯後仍矢口否認犯
    行，未見悔意之態度等一切情狀，量處如主文所示之刑，並
    諭知易科罰金之折算標準。
據上論斷，應依刑事訴訟法第二百九十九條第一項前段，刑法第
一百三十五條第一項，刑法施行法第一條之一，判決如主文。
本案經檢察官藍海凝到庭執行職務。
中    華    民    國    97    年    9     月    17    日
                        刑事第十六庭  法  官  李君豪
以上正本證明與原本無異。
如不服本判決應於送達後十日內向本院提出上訴狀。
                                      書記官  金和國
中    華    民    國    97    年    9     月    17    日
附錄本案論罪科刑法條全文：
刑法第一百三十五條：
對於公務員依法執行職務時，施強暴脅迫者，處三年以下有期徒
刑、拘役或三百元以下罰金。
意圖使公務員執行一定之職務或妨害其依法執行一定之職務或使
公務員辭職，而施強暴脅迫者，亦同。
犯前二項之罪，因而致公務員於死者，處無期徒刑或七年以上有
期徒刑；致重傷者，處三年以上、十年以下有期徒刑。


司法院資訊處製作；財團法人民間司法改革基金會備份。
